臺灣雲林地方法院民事裁定
111年度司養聲字第24號
聲  請  人  
即  收養人  王義暉  
聲  請  人  
即被收養人  曹勝閎  
關  係  人  曹珍玲  
            廖明堂  
上列當事人聲請認可收養子女事件，本院裁定如下：
    主  文
認可甲○○於中華民國一百一十一年六月二十二日收養丙○○為養子
。
聲請程序費用由聲請人負擔。
    理  由
一、聲請意旨略以：聲請人即收養人甲○○（男、民國00年0 月00
    日生、身分證統一編號：Z000000000號）願收養其妻乙○○與
    關係人丁○○所生之子丙○○（男、民國00年0 月00日生、身分
    證統一編號：Z000000000號）為養子，經聲請人即被收養人
    及其生母乙○○同意，雙方於111 年6 月22日簽立收養契約書
    ，爰依民法第1079條第1 項規定聲請認可本件收養等語。
二、按收養應以書面為之，並向法院聲請認可。收養有無效、得
    撤銷之原因或違反其他法律規定者，法院應不予認可；被收
    養者為成年人而有下列各款情形之一者，法院應不予收養之
    認可：㈠意圖以收養免除法定義務。㈡依其情形，足認收養於
    其本生父母不利。㈢有其他重大事由，足認違反收養目的；
    又夫妻之一方收養他方之子女時，應長於被收養者16歲以上
    ；子女被收養時，應得其父母之同意。但有下列各款情形之
    一者，不在此限：㈠父母之一方或雙方對子女未盡保護教養
    義務或有其他顯然不利子女之情事而拒絕同意。㈡父母之一
    方或雙方事實上不能為意思表示，民法第1079條、第1079條
    之2 、第1073條第2 項、第1076條之1 第1 項分別定有明文
    。
三、經查，聲請人上開主張，業據其提出收養契約書、戶籍謄本
    等件為證，且收養人、被收養人及關係人即生母乙○○亦陳明
    同意本件收養，並皆瞭解收養後所生之法律關係（見本院11
    1 年8 月3 日非訟事件筆錄），堪信為真實。另關係人即被
    收養人之生父丁○○經本院二次合法通知，均無正當理由未到
    庭，有送達證書2 紙附卷可稽，生父亦未具狀表明就本件收
    養表示意見。本院審酌：被收養人與收養人已共同生活多年
    ，在彼此間亦以父子相稱，相處十分融洽，足見收養人與被
    收養人間已建立如同親生父子般之情感，被收養人亦自陳無
    終止與收養人收養關係之規劃。生母到院表示了解認可收養
    後之法律關係並同意本件收養，且另述及生父多年未關心亦
    未聯繫被收養人，而是由收養人照顧、關心被收養人，並負
    擔被收養人生活所需迄今已10年，堪認生父已多年未善盡對
    被收養人之保護教養義務，是本件收養應無不利於被收養人
    本生父、母之情事，亦查無被收養人意圖以收養免除法定義
    務或有其他重大事由，足認違反收養目的之情事，又無民法
    第1079條之4 所定無效之原因等情，是認收養人收養被收養
    人為養子，於法尚無不合，本件收養自應予認可，並溯及11
    1 年6 月22日簽立收養書面契約時發生效力。
四、爰裁定如主文。
五、如不服本裁定，須於本裁定送達後10日之不變期間內，向本
    院提出抗告狀，並繳納抗告費新臺幣1,000 元。
六、本件認可收養之裁定，於對收養人、被收養人及其生父母均
    確定時發生效力（家事事件法第81條、第117 條）。
中　　華　　民　　國　　111 　年　　10　　月　　14　　日
                    家事法庭　司法事務官　陳崇漢
以上正本係照原本作成
如不服本裁定應於送達後10日內向本院提出抗告狀，並繳納抗告
費新臺幣1,000元
中　　華　　民　　國　　111 　年　　10　　月　　14　　日
                              書  記  官　鄭景徽